臺灣臺中地方法院刑事判決　　　　　　　96年度易字第1086號
公　訴　人　臺灣臺中地方法院檢察署檢察官
被　　　告　甲○○
　　　　　　　　　　國民
上列被告因竊盜案件，經檢察官提起公訴（96年度偵字第3610號
），本院判決如下：
    主    文
甲○○竊盜，處有期徒刑肆月，如易科罰金，以新臺幣壹仟元折
算壹日。
    事    實
一、甲○○因缺錢使用，竟意圖為自己不法之所有，於民國九十
    六年一月十五日凌晨三時四十分許（起訴書誤為上午五時許
    ），在臺中市西屯區（起訴書誤為西區○市○○○路與河南
    路口，徒手竊取瑞暘展覽工程公司所有而交由員工丙○○看
    管之Ｈ型鋼條及Ｃ型鋼條各一支，惟於將上開鋼條拖往其所
    騎乘之車牌號碼為LAX-791號之重機車（該機車為甲○○之
    友劉燁娟所有）踏板欲離開現場之際，為丙○○當場發現並
    報警處理，始悉上情。
二、案經臺中市警察局第六分局報告臺灣臺中地方法院檢察署檢
    察官偵查起訴。
    理    由
甲、證據能力：
    本件證人丁○○、丙○○二人於警詢中證詞之證據能力，被
    告並未爭執，且於言詞辯論終結前未聲明異議（見本院九十
    六年四月三日審理筆錄），是此部分之證據，依刑事訴訟法
    第一百五十九條之五第二項規定，自有證據能力，合先敘明
    。
乙、得心證之理由：
一、訊據被告甲○○固不否認於前揭時間騎乘車牌號碼為LAX-79
    1號之重型機車前往臺中市西屯區市○○○路與河南路口，
    惟矢口否認有何竊取Ｈ型鋼條及Ｃ型鋼條各一支之犯行，辯
    稱：當時只是在現場翻動鋼條，想要察看有無瓶罐、紙板可
    以撿拾變賣云云。經查：被告甲○○前揭犯行，業據證人丁○○於本院審理時到庭結證稱：「那天是丙○○先發現，再
    叫我跟他一起過去，我們過去之後，看到被告機車踏板上有
    我們工地的Ｈ型鋼條一條、Ｃ型鋼條二條，我們看到時被告
    剛要離開，所以我們攔下他，再打電話報警，她看到警車過
    來時，就把Ｈ型鋼條拖下她的機車，想要跑走，但是還是被
    我們攔下來，她叫我們要放過她，還向我們下跪。」、「（
    檢察官問：丁○○當時被告是否已經竊取鋼條要離開現場？
    ）當時Ｈ型鋼條、Ｃ型鋼條都已經擺在機車上，平衡位置調
    整好要走了，我們是一前、一後，把她攔下來，我當時是在
    前面擋，丙○○在後面。」等語，除就被告竊取之物品數量
    有所出入外，其餘均核與證人丙○○到庭結證稱：「當天在
    展覽會場，我弟弟是承包商，所以我才去那裡守夜，因為展
    覽的佈置器材很多，當天是凌晨三時四十幾分，我聽到一聲
    巨響，那燈光很微弱，我向聲音的方向看，就看到被告，當
    時機車也在她旁邊，鋼條已經扶上機車，我親眼看到她已經
    把一條很長的Ｈ型鋼條拖到機車踏板上，我當場問她，為何
    三更半夜，妳來這邊搬東西到妳自己的機車上？她否認有這
    樣做，不過那時還有一條比較小的Ｃ型鋼條已經在她機車踏
    板上，我有問她那麼重的鋼條，一個女性如何把東西拖到機
    車上，她一直說她沒有。之前我們展覽會場已經有失竊許多
    銅線，我懷疑她有共犯。」等語，無論就當場發現被告之情
    節、被竊取物品之樣式、被告欲離開現場之情狀等，均大致
    吻合，且與其二人於警詢時所述情節相符，顯見所證述情節
    之真實性極高；衡以被告亦自承原本並不認識證人丁○○、
    丙○○，彼此間並無何嫌隙，要無枉詞誣陷被告之可能，是
    證人所述之信憑性亦再度升高。至證人丁○○到庭結證稱：
    當時被告偷的東西有Ｈ型鋼條一條以及Ｃ型鋼條二條（大、
    小各一條）等語，固與證人丙○○所述：遭被告竊取的就是
    在場被發現的Ｈ型鋼條及Ｃ型鋼條各一條等語有所齟齬，惟
    依據卷附現場相片顯示，案發現場除較靠近被告之重型機車
    處有Ｈ型鋼條及Ｃ型鋼條各一條之外，在路邊人行道上尚有
    其他大小不一的鋼條散落在地上，證人丁○○亦有誤認在現
    場之其他鋼條亦遭被告竊取之可能，且經本院就此一再追問
    證人丙○○即現場看管人員後，證人丙○○仍稱：當時遭被
    告搬上車的就是Ｈ型鋼條及Ｃ型鋼條各一條，以證人丙○○
    乃最先發現被告竊取鋼條之情節觀之，所述當較與事實相符
    而為本院採認。另被告雖辯稱：鋼條那麼重（重達一百多公
    斤），伊一個婦道人家如何能夠將之搬動並搬至機車踏板上
    ？況且現場地面上並未殘留有任何搬動物品後留下來的痕跡
    ，顯然伊根本沒有證人丁○○、丙○○所指稱之竊取鋼條之
    犯行云云。惟證人丁○○就此亦於本院審理時到庭結證稱：
    因為當時機車停在人行道旁邊，又比人行道低一點，而鋼條
    又剛好放在人行道上的浪板上方，所以應該拖得動等語，核
    與卷附現場模擬案發當時情況之相片所顯示之狀況相符，則
    依據槓桿原理，被告將鋼條從浪板上方拖行至機車踏板上方
    ，自與徒手搬運鋼條在施力上有極大之差距而較為省力，而
    以此種拖行方式搬動鋼條，自無在現場地面上留下拖行痕跡
    之可能。況證人丙○○、丁○○均已明確證述當時親眼看見
    被告拖行鋼條至機車踏板上之行徑，實無容被告再行矯詞卸
    責，本院認證人既已證述明確，復有卷附扣押物品目錄表、
    贓物認領保管單、現場圖及現場照片四張可資佐憑，堪信證
    人所述為實在，則被告所請求之調查浪板上的指紋、拖行鋼
    條之痕跡等證據方法，均已無礙於本院認定之結果而無調查
    之必要，併此敘明。另本件公訴人固起訴認被告係於九十六
    年一月十五日上午五時許至案發現場竊取鋼條，惟該被告遭
    證人丙○○、丁○○發現竊取鋼條之時間係當日凌晨三時五
    十分許一節，乃至證人丙○○於本院審理時到庭結證明確，
    並說明當天係三時許發現被告竊盜而報警，警察是四時許到
    現場，而製作筆錄的時間是五時許，就案發時間之順序並無
    違誤等語，經核卷附證人丙○○於警局最早接受筆錄製作之
    時間點為九十六年一月十五日五時四十五分起，參諸證人二
    人均具結證稱：本件於證人發現被告後曾與被告在現場僵持
    等情所耗費之時間以及員警獲報抵達現場處理之時間，堪信
    證人丙○○所述，係在九十六年一月十五日凌晨三時四十分
    許發現被告竊盜等語可資採信，並以此為認定被告之犯罪時
    間點，起訴書誤載部分亦一併予以更正，附此敘明。綜上所
    述，本件事證明確，被告犯行堪為認定，應依法論科。
二、核被告甲○○所為，係犯刑法第三百二十條第一項之竊盜罪
    。其於密接之時間、地點竊取他人Ｈ型鋼條、Ｃ型鋼條各一
    條，為接續犯而論以一竊盜罪。爰審酌被告身體健康，竟思
    以竊取之不勞而獲方式換取金錢，且犯後矢口否認犯行，態
    度不佳，參酌其雖未曾受有期徒刑之執行完畢，惟曾於九十
    二年、九十四年間分別因竊取量販店內之口紅、他人工地之
    鋼具而經本院以九十二年中簡字第二四九二號、九十四年度
    中簡字第一九二四號判處罰金銀元四千元、拘役四十日確定
    ，並均經執行完畢，竟仍不思謹言慎行而犯本罪等一切情狀
    ，量處如主文所示之刑，並依法諭知易科罰金之折算標準，
    以資懲儆。
據上論斷，應依刑事訴訟法第二百九十九條第一項前段，刑法第
三百二十條第一項、第四十一條第一項前段，刑法施行法第一條
之一第一項、第二項但書，判決如主文。
本案經檢察官乙○○到庭執行職務。
中　　華　　民　　國　　96　　年　　4 　　月　　24　　日
                  刑事第四庭  審判長法  官  林宜民
                                    法  官  許惠瑜
                                    法  官  林學晴
上正本證明與原本無異。
如不服本判決，應於送達後十日內向本院提出上訴狀（須附繕
本），上訴於台灣高等法院台中分院。
                                    書記官  賴淵瀛
中　　華　　民　　國　　96　　年　　4 　　月　　24　　日
附錄論罪科刑法條
中華民國刑法第320條
（普通竊盜罪、竊佔罪）
意圖為自己或第三人不法之所有，而竊取他人之動產者，為竊盜
罪，處5年以下有期徒刑、拘役或5百元以下罰金。
